# 关于“限制性股权激励-行权日”的问题

提问人：jy03657116 时间：2019-09-09 14:42:25
背景：
A公司 2018 年实施股权激励计划， 2018 年 6 月 30 日新发 5 万股限制性股票，当天被激励对象以 3 元每股的授予价格，缴纳了股本，授予日即2018 年 6 月 30 日。
计划约定 5 万股限制性股票的锁定期为授予日起 3 年， 3 年内不得离职，如果离职公司有权原价回购。除此外，没有其他条件。
问题：
（ 1 ）“行权日” 是 2018 年 6 月 30 日，当天确认全部成本费用、资本公积。
（ 2 ）“可行权日” 是 2021 年 6 月 30 日，等待期是 2018 年 6 月 30日-2021 年 6 月 30 日，每个资产负债表日，按期确认成本费用、资本公积。
上述哪个理解是正确的？
我们目前的处理是 “（ 2 ）”。
企业会计准则讲解中，以 “期权” 为标的进行讲解，说行权日是指满足可行权条件后，在可行权期间，被授予人支付价款，取得股票当天为行权日。先满足条件，再取得股票。通读相关准则内容，可以得出如下判断，不能简单理解为 “行权日 = 支付价款并取得股票日”，“行权日” 应当理解为“被授予人有能力获得激励报酬日”。
针对限制性股票股权激励，先取得股票，后满足条件，才能实际取得转让权、投票权等关键权利，通过股权转让拿到激励价款。所以可行权日应当理解为满足可行权条件当日（也就是 2021 年 6 月 30 日），而不是支付价款并取得股票日（ 2018 年 6 月 30 日）。
综上，股权激励的相关成本费用不能在 2018 年 6 月 30 日一次性确认，而应当在等待期 2018 年 6 月 30 日-2021 年 6 月 30 日，每个资产负债表日分期确认。
陈老师，还请赐教！

回答人：chenyiwei
可以这样理解。本案例中涉及 3 年的服务期限条件，故满足服务期限条件的期间为等待期，股份支付费用应在该等待期内确认。

提问人：jy03657116 时间：2019-09-10 09:58:19
背景：
A公司 2018 年实施股权激励计划， 2018 年 6 月 30 日新发 5 万股限制性股票，当天被激励对象以 3 元每股的授予价格，缴纳了股本，授予日即2018 年 6 月 30 日。
计划约定 5 万股限制性股票的锁定期为授予日起 3 年， 3 年内不得离职，如果离职公司有权原价回购。除此外，没有其他条件。
问题：
（ 1 ）“行权日” 是 2018 年 6 月 30 日，当天确认全部成本费用、资本公积。
（ 2 ）“可行权日” 是 2021 年 6 月 30 日，等待期是 2018 年 6 月 30日-2021 年 6 月 30 日，每个资产负债表日，按期确认成本费用、资本公积。
上述哪个理解是正确的？
我们目前的处理是 “（ 2 ）”。
企业会计准则讲解中，以 “期权” 为标的进行讲解，说行权日是指满足可行权条件后，在可行权期间，被授予人支付价款，取得股票当天为行权日。先满足条件，再取得股票。通读相关准则内容，可以得出如下判断，不能简单理解为 “行权日 = 支付价款并取得股票日”，“行权日” 应当理解为“被授予人有能力获得激励报酬日”。
针对限制性股票股权激励，先取得股票，后满足条件，才能实际取得转让权、投票权等关键权利，通过股权转让拿到激励价款。所以可行权日应当理解为满足可行权条件当日（也就是 2021 年 6 月 30 日），而不是支付价款并取得股票日（ 2018 年 6 月 30 日）。
综上，股权激励的相关成本费用不能在 2018 年 6 月 30 日一次性确认，而应当在等待期 2018 年 6 月 30 日-2021 年 6 月 30 日，每个资产负债表日分期确认。
陈老师，还请赐教！

回答人：chenyiwei
基本赞同你的理解。